【裁判字號】    94,簡上,253
【裁判日期】    950127
【裁判案由】    傷害
【裁判全文】
臺灣嘉義地方法院刑事判決             94年度簡上字第253號
上  訴  人
即  被  告  甲○○
上列上訴人因傷害案件，不服本院嘉義簡易庭中華民國九十四年
十一月二日九十四年度嘉簡字第一二六六號第一審簡易判決（聲
請簡易判決處刑書案號：臺灣嘉義地方法院檢察署九十四年度偵
字第五六二九號）提起上訴，本院管轄之第二審合議庭判決如下
：
    主  文
上訴駁回。
甲○○緩刑貳年。
    事  實
一、甲○○於民國九十四年八月二十四日下午二時五十分許，在
    嘉義縣中埔鄉○○村○○路九三○之一○號千葉超市停車場
    ，因宗教信仰問題，與乙○○發生口角爭執，竟基於普通傷
    害之故意，手持機車鑰匙揮打乙○○，致乙○○受有外生殖
    器挫傷、下腹部挫傷、軀幹及四肢多處挫傷、擦傷等傷害。
二、案經乙○○訴由嘉義縣警察局中埔分局報告臺灣嘉義地方法
    院檢察署檢察官偵查起訴。
    理  由
一、按被告以外之人於審判外之陳述，經當事人於審判程序同意
    作為證據，法院審酌該言詞陳述或書面陳述作成時之情況，
    認為適當者，亦得為證據。當事人、代理人或辯護人於法院
    調查證據時，知有第一百五十九條第一項不得為證據之情形
    ，而未於言詞辯論終結前聲明異議，視為有前項之同意，刑
    事訴訟法第一百五十九條之五定有明文。查本件認定事實所
    引用之證據方法，經本院於審理時提示被告甲○○表示無意
    見，可認為同意作為證據，本院審酌該陳述作成時之情況，
    認為適當，自得採為證據，先予明。
二、上開事實，業據被告甲○○於本院供承屬實，且據告訴人乙
    ○○於警詢、偵查時指訴甚詳，並有財團法人嘉義基督教醫
    院出具之診斷證明書記載告訴人受有外生殖器挫傷、下腹部
    挫傷、軀幹及四肢多處挫傷、擦傷等傷害在卷可稽，足徵被
    告自白核與事實相符。本案事證明確，被告犯行堪以認定。
三、核被告所為，係犯刑法第二百七十七條第一項之傷害罪。原
    審依刑事訴訟法第四百四十九條第一項前段、第四百五十四
    條第二項，刑法第二百七十七條第一項、第四十一條第一項
    前段，罰金罰鍰提高標準條例第一條前段、第二條之規定，
    逕以簡易判決判處拘役五十日，如易科罰金以三百元折算一
    日，經核其認事用法及量刑均屬妥適，被告上訴，請求從輕
    量刑，惟原審已就量刑事項妥為斟酌，被告所為上訴，並無
    理由，應予駁回。
四、末查，被告前未曾受有期徒刑以上刑之宣告，有臺灣高等法
    院被告前案紀錄表可佐，被告因一時氣憤，初罹刑典，並於
    本院供認傷害犯行，且於原審判決後與告訴人調解成立，賠
    償告訴人損害新臺幣二萬五千元，已給付五千元，其餘款項
    分期給付，因認其經此刑之追訴、審判程序，信無再犯之虞
    ，本院因認其所宣告之刑，以暫不執行為適當，並予宣告緩
    刑二年，以啟自新。
據上論斷，應依刑事訴訟法第四百五十五條之一第一項、第三項
、第三百六十八條，刑法第七十四條第一款，判決如主文。
本案經檢察官吳咨泓到庭執行職務。
中    華    民    國  九十五  年    一    月  二十七  日
                  刑事第四庭    審判長法  官  林世芬
                                      法  官  曾宏揚
                                      法  官  鄭雅文
以上正本證明與原本無異
本判決不得上訴
中    華    民    國  九十四  年    一    月  二十七  日
                                      書記官  鄭翔元
附錄論罪科刑法條：
刑法第二百七十七條第一項
傷害人之身體或健康者，處 3 年以下有期徒刑、拘役或 1 千元
以下罰金。


司法院資訊處製作；財團法人民間司法改革基金會備份。
